臺灣高等法院高雄分院刑事判決　　　　100年度上訴字第514號
上　訴　人
即　被　告　林建勳
上列上訴人因偽造文書等案件，不服臺灣高雄地方法院99年度訴
字第1468號中華民國99年11月30日第一審判決（起訴案號：臺灣
高雄地方法院檢察署99年度偵字第13232 號），提起上訴，本院
依簡式審判程序判決如下：
     主  文
上訴駁回。
     事  實
一、林建勳、賴郁翔（業經原審判刑確定在案）及真實姓名年籍
    不詳、綽號「小郭」之成年男子與詐騙集團成員，共同基於
    不法所有之意圖，與僭行公務員職務、行使偽造公文書、行
    使偽造特種文書、非法由自動付款設備取財之犯意聯絡及行
    為分擔，約定由詐騙集團成員偽造、提供附表二編號一至十
    一所示之物，並與附表一所示之受詐騙者聯絡；林建勳負責
    與詐騙集團上線聯絡；「小郭」駕車載送「林建勳、賴郁翔
    ；賴郁翔負責假冒附表一所示之公務員身分，向附表一所示
    之受詐騙者收取款項，共同為附表一所示行為。嗣經警於98
    年12月31日11時30分許，在高雄市左營區舊城巷1 之32號旁
    查獲，並在賴郁翔身上扣得附表二編號四、五、九至十
    一所示之物，始獲悉上情。
二、案經王利雄、周貴子、陳邱福妹、林陳錦香、何征訴由高雄
    市政府警察局左營分局移送臺灣高雄地方法院檢察署檢察官
    偵查起訴。
    理  由
一、上開事實，業據上訴人即被告林建勳於原審及本院審理時供
    承不諱，核與共同被告賴郁翔於原審審理時供述，附表一所
    示被害人王利雄、周貴子、陳邱福妹、林陳錦香、何征於警
    詢證述之情節相符。此外，復有王利雄、周貴子、陳邱福妹
    出具之贓物認領保管單、高雄市政府警察局左營分局扣押筆
    錄、扣押物品目錄表、現場蒐證相片、內政部警政署刑事警
    察局99年1 月15日刑紋字第0990007460號鑑定書附卷可稽，
    另有附表二編號一至十一所示之物在卷可佐，足認被告林建
    勳之自白核與事實相符，自得採為認定被告犯罪之證據。綜
    上所述，本件事證明確，被告之犯行，堪以認定。
二、論罪部分：
(一)、附表一編號一、三部分：
  1.核被告林建勳附表一編號一、三所為，均係犯刑法第216 條
    、第211 條之行使偽造公文書罪（行使偽造之附表二編號二
    、三、四、五、六、七之公文書），刑法第21
    6 條、第212 條之行使偽造特種文書罪（行使偽造之附表二
    編號一之識別證），刑法第158 條第1 項之僭行公務員職
    權罪，刑法第339 條第1 項之詐欺取財既遂罪，刑法第339
    條之2 第1 項之非法由自動付款設備取財罪。
  2.被告林建勳與賴郁翔、詐騙集團成員共同偽造附表二編號十
    二之公印、附表二編號二、三、四、五、六、七
    公文書上之公印文之行為，係偽造公文書之部分行為；偽
    造公文書進而持之以行使，偽造之低度行為，應為行使之高
    度行為所吸收，均不另論罪。起訴意旨雖未論及上揭偽造公
    印、公印文部分，惟該部分與被告林建勳附表一編號一經起
    訴偽造公文書部分，有吸收犯之實質上一罪關係，而為起訴
    效力所及，本院自得加以審理，附此敘明。另被告林建勳與
    賴郁翔共同偽造附表二編號一特種文書之低度行為，為行
    使偽造特種文書之高度行為所吸收，不另論罪。
  3.被告林建勳與賴郁翔、「小郭」、詐騙集團成員間，就上開
    犯行，有犯意聯絡及行為分擔，均為共同正犯。
  4.被告林建勳與賴郁翔、「小郭」、其他詐騙集團成員共同持
    偽造之特種文書、公文書，僭行公務員職權，先向王利雄、
    陳邱福妹詐得存摺、提款卡及印章，隨即緊密實行再騙取提
    款卡密碼，並由自動付款設備取得10萬8 千元及15萬元之行
    為，在自然意義上雖非一行為，但行為時間緊密結合，犯罪
    目的單一，依一般社會通念，應評價為一罪始符合刑罰公平
    原則，如予數罪併罰，反有過度處罰之疑慮，與人民法律感
    情亦未契合，故於牽連犯廢除後，適度擴張一行為之概念，
    認此情形為一行為觸犯數罪名之想像競合犯，方屬適當（最
    高法院97年度臺上字第1880號、98年度臺上字第60、4080號
    判決參照）。是被告林建勳附表一編號一、三所犯行使偽造
    公文書罪、行使偽造特種文書罪、僭行公務員職權罪、詐欺
    取財既遂罪，非法由自動付款設備取財罪，即係一行為觸犯
    數罪名，為想像競合犯，應依刑法第55條規定，從一重之行
    使偽造公文書罪處斷。
(二)、附表一編號二部分：
  1.核被告林建勳附表一編號二所為，係犯刑法第216 條、第21
    1 條之行使偽造公文書罪（行使偽造之附表二編號二、三
    、四、五、六、七之公文書），刑法第216 條、
    第212 條之行使偽造特種文書罪（行使偽造之附表二編號一
    之識別證），刑法第158 條第1 項之僭行公務員職權罪，
    刑法第339 條第1 項之詐欺取財既遂罪，刑法第339 條之2
    第1 項之非法由自動付款設備取財罪。
  2.被告林建勳與詐騙集團成員共同偽造附表二編號十二之公印
    、附表二編號二、三、四、五、六、七公文書
    上之公印文之行為，係偽造公文書之部分行為；偽造公文書
    進而持之以行使，偽造之低度行為，應為行使之高度行為所
    吸收，均不另論罪。起訴意旨雖未論及上揭偽造公印、公印
    文部分，惟該部分與被告附表一編號一經起訴偽造公文書部
    分，有吸收犯之實質上一罪關係，而為起訴效力所及，本院
    自得加以審酌，附此敘明。另被告林建勳關於偽造附表二編
    號一之識別證，已為附表一編號一犯行所論及，不另贅述
    。
  3.被告林建勳與賴郁翔、「小郭」等詐騙集團成員間，就上開
    犯行，有犯意聯絡及行為分擔，均為共同正犯。
  4.被告林建勳與賴郁翔等其他詐騙集團成員共同持偽造之公文
    書、特種文書，僭行公務員職權，先向周貴子詐得20萬元及
    提款卡，隨即緊密實行再騙取提款卡密碼，並由自動付款設
    備取得10萬元之行為，在自然意義上雖非一行為，但行為時
    間緊密結合，犯罪目的單一，同前所述，應評價為一罪始符
    合刑罰公平原則。是被告林建勳附表一編號二所犯行使偽造
    公文書罪、行使偽造特種文書罪、僭行公務員職權罪、詐欺
    取財既遂罪，非法由自動付款設備取財罪，即係一行為觸犯
    數罪名，為想像競合犯，應依刑法第55條規定，從一重之行
    使偽造公文書罪。
(三)、附表一編號四部分：
  1.核被告林建勳附表一編號四所為，係犯刑法第216 條、第21
    1 條之行使偽造公文書罪（行使偽造之附表二編號二、三
    、四、五、六、七部分之公文書），刑法第216
    條、第212 條之行使偽造特種文書罪（行使偽造之附表二編
    號一之識別證），刑法第158 條第1 項之僭行公務員職權
    罪，刑法第339 條第1 項之詐欺取財既遂罪。
  2.被告林建勳與詐騙集團成員共同偽造附表二編號十二之公印
    及附表二編號二、三、四、五、六、七公文書
    上之公印文之行為，係偽造公文書之部分行為；偽造公文書
    進而持之以行使，偽造之低度行為，應為行使之高度行為所
    吸收，均不另論罪。起訴意旨雖未論及上揭偽造公印、公印
    文部分，惟該部分與被告林建勳附表一編號四經起訴偽造公
    文書部分，有吸收犯之實質上一罪關係，而為起訴效力所及
    ，本院自得加以審酌，附此敘明。另被告林建勳關於偽造附
    表二編號一之識別證，已為附表一編號一犯行所論及，不
    另贅述。
  3.被告林建勳與賴郁翔、「小郭」等詐騙集團成員間，就上開
    犯行，有犯意聯絡及行為分擔，均為共同正犯。
  4.被告林建勳於附表一編號四所犯行使偽造公文書、行使偽造
    特種文書、冒充公務員而向被害人詐騙財物之行為，宜認係
    出於一個犯意，實行一個犯罪行為，而侵害國家、社會及個
    人法益，係一行為觸犯數罪名，為想像競合犯，業如上述，
    是應依刑法第55條規定，從一重之行使偽造公文書罪處斷。
(四)、附表一編號五部分
  1.核被告林建勳附表一編號五所為，係犯刑法第211 條之偽造
    公文書罪（偽造附表二編號四、五之文書，惟未及行使
    ，即遭警查獲），刑法第158 條第1 項之僭行公務員職權罪
    ，刑法第339 條第3 項、第1 項之詐欺取財未遂罪。
  2.被告林建勳與詐騙集團成員共同偽造附表二編號四、五
    公文書上之公印文之行為，係偽造公文書之部分行為；應為
    偽造行為所吸收，不另論罪。公訴意旨雖未論及上揭偽造公
    印文部分，惟該部分與被告附表一編號三經起訴偽造公文書
    部分，有吸收犯之實質上一罪關係，而為起訴效力所及，本
    院自得加以審酌，附此敘明。另被告林建勳關於偽造附表二
    編號十二之公印，已為前揭附表一編號一犯行所論及，不
    另贅述。
  3.被告林建勳與賴郁翔、「小郭」等詐騙集團成員間，就上開
    犯行，有犯意聯絡及行為分擔，均為共同正犯。
  4.被告林建勳附表一編號五所犯偽造公文書、冒充公務員而僭
    行公務員職權，向被害人詐騙財物而未遂之行為，宜認係出
    於一個犯意，實行一個犯罪行為，而侵害國家、社會及個人
    法益，係一行為觸犯數罪名，為想像競合犯，業如上述，是
    應依刑法第55條規定，從一重之偽造公文書罪。
(五)、被告林建勳所犯前揭附表編號一至五之5 次犯行，其犯意個
    別，行為互殊，應分論併罰之。
三、原審認被告林建勳罪證明確，因而適用刑法第28條、第158
    條第1 項、第216 條、第211 條、第212條、339 條第1 項
    、第3 項、第55條、第38條第1 項第2 款、第3 款、第219
    條，刑法施行法第1 條之1 規定，並審酌被告林建勳為貪圖
    不法益而加入詐騙集團共同參與詐騙犯行，由被告林建勳負
    責與詐騙集團上線聯絡，並將偽造公文書交付與賴郁翔，推
    由賴郁翔冒充公務員，僭行公務員職權之地位及角色分工，
    向附表一所示之被害人行騙，致被害人一時慌張而交付大筆
    辛苦積蓄，造成被害人受有如附表一所示之財產上損害，未
    與被害人和解，賠償被害人損失，並影響司法機關之公信力
    及民眾對司法機關之信任，所為惡性匪淺等一切情狀，量處
    如附表一主文欄所示之刑，並定其應執行有期徒刑4 年6 月
    ，以資懲儆。並認(1)附表二編號一所示扣案物，係詐騙集
    團成員所有，交賴郁翔用以供犯罪所用之物，本於共同正犯
    責任共同原則，應依刑法第38條第1 項第2 款宣告沒收；附
    表二編號一所示扣案物，係詐騙集團成員所有，因犯罪所
    生之物，本於共同正犯責任共同原則，應依刑法第38條第1
    項第3 款宣告沒收。(2)按行為人用以詐欺取財之偽造書類，
    既已交付於被害人收受，則該物非屬行為人所有，除偽造書
    類上偽造之印文、署押，應依刑法第219 條予以沒收外，依
    同法第38條第3 項之規定，即不得再對各該書類諭知沒收（
    最高法院43年臺上字第747 號判例參照）。是附表二編號二
    、、；三、、；四、、；五、、
    ；六、、；七、、所示偽造之文書，均已由被
    告交付予被害人王利雄周貴子、林陳錦香，而非屬被告或共
    同正犯所有之物，依上開說明，自不得宣告沒收，惟其上偽
    造如附表二編號二、、；三、、；四、、
    ；五、、；六、、；七、、所示之印
    文，則依刑法第219 條之規定，不問屬於犯人與否，均應諭
    知沒收。(3)附表二編號四、五所示偽造之扣案文書，賴
    郁翔未及行使交付被害人何征，仍為詐騙集團成員所有，因
    犯罪所生之物，本於共同正犯責任共同原則，應依刑法第38
    條第1項 第3 款宣告沒收，另該等文書既經整張沒收，其上
    所偽造「臺灣省高雄地檢署印」之公印文，即毋庸重複宣告
    沒收；附表二編號九至十一所示之物，係詐騙集團成員所有
    ，交被告林建勳、賴郁翔用以供犯罪所用之物，本於共同正
    犯責任共同原則，應依刑法第38條第1 項第2 款宣告沒收。
    (4)未扣案如附表二編號十五所示偽造之公印，雖未扣案，但
    並無證據足證業已滅失，應依刑法第219 條之規定，不問屬
    於犯人與否，宣告沒收之。經核原審此部分判決認事用法並
    無不合，量刑亦屬適度，被告上訴意旨，指摘原審此部分判
    決量刑過重不當，難認有理由，應予駁回。
據上論斷，應依刑事訴訟法第364 條、第273 條之1 、第368 條
，判決如主文。
本案經檢察官蔡國禎到庭執行職務。
中    華    民    國  100     年    7     月    21    日
                  刑事第七庭    審判長法  官  莊飛宗
                                      法  官  蔡廣昇
                                      法  官  謝宏宗
以上正本證明與原本無異。
如不服本判決應於收受本判決後10日內向本院提出上訴書狀，其
未敘述上訴理由者，並得於提起上訴後10日內向本院補提理由書
狀（均須按他造當事人之人數附繕本）「切勿逕送上級法院」。
中    華    民    國   100    年    7     月    22    日
                                      書記官  蘇恒仁
附錄本判決論罪科刑法條：
刑法第216條
（行使偽造變造或登載不實之文書罪）
行使第 210 條至第 215 條之文書者，依偽造、變造文書或登載
不實事項或使登載不實事項之規定處斷。
刑法第211條
（偽造變造公文書罪）
偽造、變造公文書，足以生損害於公眾或他人者，處 1 年以上
7 年以下有期徒刑。
刑法第212條
（偽造變造特種文書罪）
偽造、變造護照、旅券、免許證、特許證及關於品行、能力服務
或其他相類之證書、介紹書，足以生損害於公眾或他人者，處 1
年以下有期徒刑、拘役或 3 百元以下罰金。
刑法第158條第1項
（僭行公務員職權罪）
冒充公務員而行使其職權者，處 3 年以下有期徒刑、拘役或 5
百元以下罰金。
冒充外國公務員而行使其職權者，亦同。
刑法第339條第1項、第3項
（普通詐欺罪）
意圖為自己或第三人不法之所有，以詐術使人將本人或第三人之
物交付者，處 5 年以下有期徒刑、拘役或科或併科 1 千元以下
罰金。
以前項方法得財產上不法之利益或使第三人得之者，亦同。
前二項之未遂犯罰之。
附表一
 ┌──┬────┬─────────────────────┬─────────┐
 │編號│被 害 人│犯罪時間、地點、方式                      │     主   文      │
 ├──┼────┼─────────────────────┼─────────┤
 │ 1  │王利雄  │林建勳、賴郁翔、「小郭」與詐騙集團成員，共│林建勳共同犯行使偽│
 │    │        │同意圖為自己不法之所有、僭行公務員職務、行│造公文書罪，處有期│
 │    │        │使偽造特種文書、非法由自動付款設備取財之犯│徒刑壹年捌月，扣案│
 │    │        │意聯絡及行為分擔，由該集團成員偽造附表二編│如附表二編號一、八│
 │    │        │號一之識別證及附表二編號十二之公印，並持偽│、十二所示之物，均│
 │    │        │造之編號十二「臺灣省高雄地檢署印」公印，│沒收。            │
 │    │        │蓋於附表二編號二、三、四、五、六│賴郁翔共同犯行使偽│
 │    │        │、七之偽造公文書上；持偽造之編號十二、│造公文書罪，處有期│
 │    │        │「法務部行政執行署臺北執行處」及「處長羅│徒刑壹年陸月，扣案│
 │    │        │正平」公印各1 枚，蓋於附表二編號二之偽造│如附表二編號一、八│
 │    │        │公文書上；持偽造之編號十二「臺北士林地檢│、十二所示之物，均│
 │    │        │署」公印1 枚，蓋於附表二編號二、七之偽│沒收。            │
 │    │        │造公文書上；嗣傳真予林建勳收受，列印後，再│                  │
 │    │        │交予賴郁翔；該集團成員並於98年12月22日13時│                  │
 │    │        │許，佯為健保局人員撥打電話予王利雄，並謊稱│                  │
 │    │        │已凍結王利雄之健保卡、房屋、帳戶、金融卡等│                  │
 │    │        │物，將派人員前往說明云云，致王利雄陷於錯誤│                  │
 │    │        │；而於同日15時許，由「小郭」駕車搭載林建勳│                  │
 │    │        │、賴郁翔至高雄市○○區○○街22巷8 號王利雄│                  │
 │    │        │住處，由賴郁翔出面假冒書記官，並出示附表二│                  │
 │    │        │編號1 之偽造識別證，及附表二編號2 、3 │                  │
 │    │        │、4 、5 、6 、7 之偽造公文書，取│                  │
 │    │        │信於王利雄，致王利雄陷於錯誤，交付其所有之│                  │
 │    │        │合作金庫銀行苓雅分行存摺、合作金庫大港埔分│                  │
 │    │        │行存摺、合作金庫金融卡、合作金庫MASTERCARD│                  │
 │    │        │信用卡、高雄桂林郵局存摺與提款卡、「王利雄│                  │
 │    │        │」印章2 枚予賴郁翔，並告知賴郁翔前揭提款卡│                  │
 │    │        │密碼，足以生損害於王利雄及法務部之公信力。│                  │
 │    │        │嗣同日下午某時，林健勳、賴郁翔、「小郭」與│                  │
 │    │        │詐騙集團成員接續上開意圖為自己不法之所有之│                  │
 │    │        │犯意聯絡，由賴郁翔至自動付款設備，輸入上開│                  │
 │    │        │郵局提款卡密碼及合作金庫銀行金融卡密碼，使│                  │
 │    │        │郵局、銀行辨識系統對真正持卡人之識別陷於錯│                  │
 │    │        │誤，以此不正方法由王利雄郵局帳戶詐領新臺幣│                  │
 │    │        │（下同）8 千元、合作金庫銀行帳戶詐領10萬元│                  │
 │    │        │後，將款項交給林建勳，共向王利雄詐得10萬8 │                  │
 │    │        │千元。                                    │                  │
 ├──┼────┼─────────────────────┼─────────┤
 │ 2  │周貴子  │林建勳、賴郁翔（賴郁翔此部分犯行，業經本院│林建勳共同犯行使偽│
 │    │        │於99年5 月24日以99年度訴字第278 號判處有期│造公文書罪，處有期│
 │    │        │徒刑8 月確定）、「小郭」與詐騙集團成員，共│徒刑壹年捌月，扣案│
 │    │        │同意圖為自己不法之所有、僭行公務員職務、行│如附表二編號一、八│
 │    │        │使偽造公文書、行使偽造特種文書、非法由自動│、十二所示之物，均│
 │    │        │付款設備取財之犯意聯絡及行為分擔，由該集團│沒收。            │
 │    │        │成員偽造附表二編號一之識別證及附表二編號十│                  │
 │    │        │二之公印，並持偽造之編號十二「臺灣省高雄│                  │
 │    │        │地檢署印」公印，蓋於附表二編號二、三、│                  │
 │    │        │四、五、六、七之偽造公文書上；持偽│                  │
 │    │        │造之編號十二、「法務部行政執行署臺北執│                  │
 │    │        │行處」及「處長羅正平」公印各1 枚，蓋於附表│                  │
 │    │        │二編號二之偽造公文書上；持偽造之編號十二│                  │
 │    │        │「臺北士林地檢署」公印1 枚，蓋於附表二編│                  │
 │    │        │號二、七之偽造公文書上；嗣傳真予林建勳│                  │
 │    │        │收受，列印後，再交予賴郁翔；該集團成員並於│                  │
 │    │        │98 年12 月22日下午，打電話予周貴子，向其佯│                  │
 │    │        │稱：有嫌犯將150 萬元贓款匯至其帳戶，其遭列│                  │
 │    │        │為被告，若提領20萬元予檢察官，身份即可轉換│                  │
 │    │        │成被害人，檢察官會在當日下午，前往其住處取│                  │
 │    │        │錢辦理轉換程序云云，致周貴子陷於錯誤，而同│                  │
 │    │        │意辦理。嗣於同日下午15時許，由「小郭」駕車│                  │
 │    │        │搭載林建勳、賴郁翔至高雄市左營區頂西里聖公│                  │
 │    │        │路2之1號周貴子住處，由賴郁翔出面假冒檢察官│                  │
 │    │        │，並出示附表二編號一所示偽造之識別證及附│                  │
 │    │        │表二編號二、三、四、五、六、七│                  │
 │    │        │之偽造公文書，取信於周貴子，致周貴子陷於錯│                  │
 │    │        │誤，交付現金20萬元及其所有之台新銀行、郵局│                  │
 │    │        │提款卡各1 張予賴郁翔，足生損害於周貴子及法│                  │
 │    │        │務部之公信力。嗣同日下午某時，林建勳、賴郁│                  │
 │    │        │翔、「小郭」與詐騙集團成員接續上開意圖為自│                  │
 │    │        │己不法之所有之犯意聯絡，由該集團成員再撥打│                  │
 │    │        │電話予周貴子，向其佯稱其所提供之證件不齊全│                  │
 │    │        │，無法辦理，其台新銀行、郵局帳戶已遭凍結，│                  │
 │    │        │須提供提款卡密碼才可解除凍結云云，致周貴子│                  │
 │    │        │信以為真，而提供提款卡密碼，該詐騙集團成員│                  │
 │    │        │隨即至自動付款設備，輸入上開郵局提款卡密碼│                  │
 │    │        │，使郵局辨識系統對真正持卡人之識別陷於錯誤│                  │
 │    │        │，以此不正方法由周貴子郵局帳戶詐領10萬元，│                  │
 │    │        │共向周貴子詐得30萬元。                    │                  │
 ├──┼────┼─────────────────────┼─────────┤
 │ 3  │陳邱福妹│林建勳、賴郁翔、「小郭」與詐騙集團成員，共│林建勳共同犯行使偽│
 │    │        │同意圖為自己不法之所有、僭行公務員職務、行│造公文書罪，處有期│
 │    │        │使偽造公文書、行使偽造特種文書、非法由自動│徒刑壹年捌月，扣案│
 │    │        │付款設備取財之犯意聯絡及行為分擔，由該集團│如附表二編號一、八│
 │    │        │成員偽造附表二編號一之識別證，並於98年12│、十二所示之物，均│
 │    │        │月24日12時30分許，佯裝為法務部人員撥打電話│沒收。            │
 │    │        │予陳邱福妹，向其謊稱其帳戶內有涉及殺人案之│賴郁翔共同犯行使偽│
 │    │        │贓款100 萬元，須準備相關文件辦理解除警示帳│造公文書罪，處有期│
 │    │        │戶，法官將會在當日下午，前往伊住處前來說明│徒刑壹年陸月，扣案│
 │    │        │云云，致陳邱福妹陷於錯誤。嗣於同日17時20分│如附表二編號一、八│
 │    │        │許，由「小郭」駕車搭載林建勳、賴郁翔至高雄│、十二所示之物，均│
 │    │        │市前鎮區鎮○○街10號陳邱福妹住處，由賴郁翔│沒收。            │
 │    │        │出面出示附表二編號1 之識別證及偽造之公文│                  │
 │    │        │書予陳邱福妹，致陳邱福妹陷於錯誤，交付其所│                  │
 │    │        │有之高雄西甲郵局存摺1 本、郵局金融卡1 張、│                  │
 │    │        │「陳邱福妹」印章1 枚予賴郁翔，並告知前揭提│                  │
 │    │        │款卡密碼，足生損害於陳邱福妹及法務部之公信│                  │
 │    │        │力。嗣同日某時，林建勳、賴郁翔、「小郭」、│                  │
 │    │        │與詐騙集團成員接續上開意圖為自己不法之所有│                  │
 │    │        │之犯意聯絡，由賴郁翔至自動付款設備，輸入上│                  │
 │    │        │開郵局提款卡密碼，使郵局辨識系統對真正持卡│                  │
 │    │        │人之識別陷於錯誤，以此不正方法由郵局帳戶詐│                  │
 │    │        │領15萬元後交給林建勳，而向陳邱福妹詐得15萬│                  │
 │    │        │元。                                      │                  │
 ├──┼────┼─────────────────────┼─────────┤
 │ 4  │林陳錦香│林建勳、賴郁翔（賴郁翔此部分犯行，業經本院│林建勳共同犯行使偽│
 │    │        │於99年5 月24日以99年度訴字第278 號判處有期│造公文書罪，處有期│
 │    │        │徒刑1 年6 月確定）、「小郭」與詐騙集團成員│徒刑壹年捌月，扣案│
 │    │        │，共同意圖為自己不法之所有、僭行公務員職務│如附表二編號一、八│
 │    │        │、行使偽造公文書、行使偽造特種文書之犯意聯│、十二所示之物，均│
 │    │        │絡及行為分擔，由該集團成員偽造附表二編號一│沒收。            │
 │    │        │之識別證及附表二編號十二之公印，並持偽造之│                  │
 │    │        │編號十二「臺灣省高雄地檢署印」公印，蓋於│                  │
 │    │        │附表二編號二、三、四、五、六、七│                  │
 │    │        │之偽造公文書上；持偽造之編號十二、「│                  │
 │    │        │法務部行政執行署臺北執行處」及「處長羅正平│                  │
 │    │        │」公印各1 枚，蓋於附表二編號二之偽造公文│                  │
 │    │        │書上；持偽造之編號十二「臺北士林地檢署」│                  │
 │    │        │公印1 枚，蓋於附表二編號二、七之偽造公│                  │
 │    │        │文書上；嗣傳真予林建勳收受，列印後，再交予│                  │
 │    │        │賴郁翔；該詐騙集團成員再於98年12月24日8 時│                  │
 │    │        │許，佯為健保局人員撥打電話予林陳錦香，向其│                  │
 │    │        │謊稱其曾到長庚、奇美醫院看病，醫療費用高達│                  │
 │    │        │1 、20萬元，並涉犯B37 專案案件，如未處理，│                  │
 │    │        │銀行帳戶將遭凍結，高雄地方法院公證處之公務│                  │
 │    │        │員將前往其住處收取其銀行帳戶內款項，俟公證│                  │
 │    │        │完畢，即如數歸還云云，致林陳錦香陷於錯誤，│                  │
 │    │        │而同意辦理。嗣於同日14時許，由「小郭」駕車│                  │
 │    │        │搭載林建勳、賴郁翔至高雄市左營區合群新村87│                  │
 │    │        │之1號林陳錦香住處，由賴郁翔出面假冒高雄地 │                  │
 │    │        │方法院公證處公務員，出示附表二編號一所示│                  │
 │    │        │偽造之識別證，並提示交付附表二編號2 、3 │                  │
 │    │        │、4 、5 、6 、7 之文書，取信於林│                  │
 │    │        │陳錦香，致林陳錦香陷於錯誤，交付現金36萬元│                  │
 │    │        │予賴郁翔，足生損害於林陳錦香及高雄地方法院│                  │
 │    │        │、高雄地檢署、法務部、臺北地檢署之公信力。│                  │
 ├──┼────┼─────────────────────┼─────────┤
 │ 5  │何征    │林建勳、賴郁翔（賴郁翔此部分犯行，業經本院│林建勳共同犯偽造公│
 │    │        │於99年5 月24日以99年度訴字第278 號判處有期│文書罪，處有期徒刑│
 │    │        │徒刑1 年2 月確定）、「小郭」與詐騙集團成員│壹年陸月，扣案如附│
 │    │        │，共同意圖為自己不法之所有、僭行公務員職務│表二編號四、五│
 │    │        │、偽造公文書之犯意聯絡及行為分擔，由該集團│、九、十、十一、十│
 │    │        │成員持偽造之編號十二「臺灣省高雄地檢署印│二所示之物，均沒│
 │    │        │」公印，蓋於附表二編號四、五之偽造公文│收。              │
 │    │        │書上；嗣傳真予林建勳收受，列印後，再交予賴│                  │
 │    │        │郁翔；該詐欺集團成員並於98年12月下旬某日，│                  │
 │    │        │撥打電話予何征，佯稱：何征須繳交30萬元用以│                  │
 │    │        │辦理保密公證款云云。嗣於98年12月31日11時30│                  │
 │    │        │分許，由「小郭」駕車搭載林建勳、賴郁翔至高│                  │
 │    │        │雄市左營區舊城巷1 之32號旁空地，由賴郁翔出│                  │
 │    │        │面欲向何征收取30萬元，因何征前於98年12月24│                  │
 │    │        │日曾遭詐騙集團騙取22萬元，本件察覺有異而報│                  │
 │    │        │警處理，始未受騙，賴郁翔則經警當場查獲，並│                  │
 │    │        │在賴郁翔所攜帶之附表二編號十一之黑色公事包│                  │
 │    │        │內，扣得附表二編號四、五之偽造公文書及│                  │
 │    │        │附表二編號九、十之物。                    │                  │
 └──┴────┴─────────────────────┴─────────┘
 附表二
  ┌──┬────────────────┬───┬──────┬────────┐
  │編號│         品         名          │數量  │  沒收依據  │     備  註     │
  ├──┼────────────────┼───┼──────┼────────┤
  │ 一 │偽造之「臺灣省法務部行政執行署│1張   │刑法第38條第│被告賴郁翔於98年│
  │    │  監管科書記官鄭世中」識別證    │      │1項第2款    │12初某日，在臺中│
  │    │  （警卷第88頁）                │      │            │縣豐原市某處提供│
  │    │                                │      │            │其照片1 張交與「│
  │    │                                │      │            │小郭」，再由詐騙│
  │    │                                │      │            │集團成員偽造貼有│
  │    │                                │      │            │賴郁翔照片之「臺│
  │    │                                │      │            │灣省法務部行政執│
  │    │                                │      │            │行署監管科書記官│
  │    │                                │      │            │鄭世中」識別證1 │
  │    │                                │      │            │張，交付被告林建│
  │    │                                │      │            │勳、賴郁翔供犯罪│
  │    │                                │      │            │所用，故係詐騙集│
  │    │                                │      │            │團成員所有，交付│
  │    │                                │      │            │被告賴郁翔供犯罪│
  │    │                                │      │            │所用之物。      │
  │    ├────────────────┼───┼──────┼────────┤
  │    │偽造之「臺灣省法務部行政執行  │1張   │刑法第38條第│詐騙集團成員以不│
  │    │  署監管科書記官陳世中」識別證  │      │1項第3款    │詳方式偽造，為犯│
  │    │  （警卷第88頁）                │      │            │罪所生之物。    │
  ├──┼────────────────┼───┼──────┼────────┤
  │ 二 │偽造之98年12月22日「法務部行政│1紙   │            │經被告賴郁翔交付│
  │    │  執行扣押處分命令」，受文者為王│      │            │予王利雄收執，已│
  │    │  利雄（警卷第117 頁）。        │      │            │非屬被告或共犯所│
  │    │                                │      │            │有不另宣告沒收。│
  │    ├────────────────┼───┼──────┼────────┤
  │    │偽造之98年12月22日「法務部行政│1紙   │            │經被告賴郁翔交付│
  │    │  執行扣押處分命令」，受文者為周│      │            │予周貴子收執，已│
  │    │  貴子（警卷第107 頁）。        │      │            │非屬被告或共犯所│
  │    │                                │      │            │有不另宣告沒收。│
  │    ├────────────────┼───┼──────┼────────┤
  │    │偽造之98年12月24日「法務部行政│1紙   │            │經被告賴郁翔交付│
  │    │  執行扣押處分命令」，受文者為林│      │            │予林陳錦香收執，│
  │    │  陳錦香（警卷第98頁）。        │      │            │已非屬被告或共犯│
  │    │                                │      │            │所有不另宣告沒收│
  │    │                                │      │            │。              │
  ├──┼────────────────┼───┼──────┼────────┤
  │ 三 │偽造之98年12月22日王利雄「臺灣│1紙   │            │經被告賴郁翔交付│
  │    │  臺北地方法院檢察總署刑事傳票」│      │            │予王利雄收執，已│
  │    │  （警卷第121頁）。             │      │            │非屬被告或共犯所│
  │    │                                │      │            │有不另宣告沒收。│
  │    ├────────────────┼───┼──────┼────────┤
  │    │偽造之98年12月22日周貴子「臺灣│1紙   │            │經被告賴郁翔交付│
  │    │  臺北地方法院檢察總署刑事傳票」│      │            │予周貴子收執，已│
  │    │  （警卷第108頁）。             │      │            │非屬被告或共犯所│
  │    │                                │      │            │有不另宣告沒收。│
  │    ├────────────────┼───┼──────┼────────┤
  │    │偽造之98年12月24日林陳錦香「臺│1紙   │            │經被告賴郁翔交付│
  │    │  灣臺北地方法院檢察總署事傳票」│      │            │予林陳錦香收執，│
  │    │  （警卷第99頁）。              │      │            │已非屬被告或共犯│
  │    │                                │      │            │所有不另宣告沒收│
  │    │                                │      │            │。              │
  ├──┼────────────────┼───┼──────┼────────┤
  │ 四 │偽造之98年12月22日王利雄「臺灣│1紙   │            │經被告賴郁翔交付│
  │    │  高雄地方法院請求暫緩執行凍結令│      │            │予王利雄收執，已│
  │    │  申請書法院公證款收據」（警卷第│      │            │非屬被告或共犯所│
  │    │  120 頁）。                    │      │            │有不另宣告沒收。│
  │    ├────────────────┼───┼──────┼────────┤
  │    │偽造之98年12月22日周貴子「臺灣│1紙   │            │經被告賴郁翔交付│
  │    │  高雄地方法院請求暫緩執行凍結令│      │            │予周貴子收執，已│
  │    │  申請書法院公證款收據」（警卷第│      │            │非屬被告或共犯所│
  │    │  105頁）。                     │      │            │有不另宣告沒收。│
  │    ├────────────────┼───┼──────┼────────┤
  │    │偽造之98年12月24日林陳錦香「臺│1紙   │            │經被告賴郁翔交付│
  │    │  灣高雄地方法院請求暫緩執行凍結│      │            │予林陳錦香收執，│
  │    │  令申請書法院公證款收據」」（警│      │            │已非屬被告或共犯│
  │    │  卷第100頁）。                 │      │            │所有不另宣告沒收│
  │    │                                │      │            │。              │
  │    ├────────────────┼───┼──────┼────────┤
  │    │偽造之98年12月31日申請人何征之│1紙   │刑法第38條第│詐騙集團成員以不│
  │    │  「臺灣高雄地方法院請求暫緩執行│      │1項第3款    │詳方式偽造，為犯│
  │    │  凍結令申請書法院公證款收據」（│      │            │罪所生之物。該收│
  │    │  警卷第89頁）。                │      │            │據上「臺灣省高雄│
  │    │                                │      │            │地檢署」印文1枚 │
  │    │                                │      │            │，因該文書業經整│
  │    │                                │      │            │張沒收，毋庸重複│
  │    │                                │      │            │依刑法第219 條宣│
  │    │                                │      │            │告沒收。        │
  ├──┼────────────────┼───┼──────┼────────┤
  │ 五 │偽造之98年12月22日憑票支付予王│1紙   │            │經被告賴郁翔交付│
  │    │  利雄之「臺灣高雄地方法院公證本│      │            │予王利雄收執，已│
  │    │  票」（警卷第123頁）。         │      │            │非屬被告或共犯所│
  │    │                                │      │            │有不另宣告沒收。│
  │    ├────────────────┼───┼──────┼────────┤
  │    │偽造之98年12月22日憑票支付予周│1紙   │            │經被告賴郁翔交付│
  │    │  貴子之「臺灣高雄地方法院公證本│      │            │予周貴子收執，已│
  │    │  票」（警卷第109頁）。         │      │            │非屬被告或共犯所│
  │    │                                │      │            │有不另宣告沒收。│
  │    ├────────────────┼───┼──────┼────────┤
  │    │偽造之98年12月24日憑票支付予林│1紙   │            │經被告賴郁翔交付│
  │    │  陳錦香之「臺灣高雄地方法院公證│      │            │予林陳錦香收執，│
  │    │  本票」（警卷第101 頁）。      │      │            │已非屬被告或共犯│
  │    │                                │      │            │所有不另宣告沒收│
  │    │                                │      │            │。              │
  │    ├────────────────┼───┼──────┼────────┤
  │    │偽造之98年12月31日憑票支付予何│1紙   │刑法第38條第│詐騙集團成員以不│
  │    │  征之「臺灣高雄地方法院公證本票│      │1項第3款    │詳方式偽造，為犯│
  │    │  」（警卷第90頁）。            │      │            │罪所生之物。該本│
  │    │                                │      │            │票上「臺灣省高雄│
  │    │                                │      │            │地檢署」印文1 枚│
  │    │                                │      │            │，因該文書業經整│
  │    │                                │      │            │張沒收，毋庸重複│
  │    │                                │      │            │依刑法第219 條宣│
  │    │                                │      │            │告沒收。        │
  ├──┼────────────────┼───┼──────┼────────┤
  │ 六 │偽造98年12月22日受凍結人王利雄│1紙   │            │經被告賴郁翔交付│
  │    │  之「法務部行政凍結管制執行命令│      │            │予王利雄收執，已│
  │    │  」（警卷第119 頁）。          │      │            │非屬被告或共犯所│
  │    │                                │      │            │有不另宣告沒收。│
  │    ├────────────────┼───┼──────┼────────┤
  │    │偽造98年12月22日受凍結人周貴子│1紙   │            │經被告賴郁翔交付│
  │    │  雄之「法務部行政凍結管制執行命│      │            │予周貴子收執，已│
  │    │  令」（警卷第104 頁）。        │      │            │非屬被告或共犯所│
  │    │                                │      │            │有不另宣告沒收。│
  │    ├────────────────┼───┼──────┼────────┤
  │    │偽造98年12月24日受凍結人林陳錦│1紙   │            │經被告賴郁翔交付│
  │    │  香之「法務部行政凍結管制執行命│      │            │予林陳錦香收執，│
  │    │  令」（警卷第103 頁）。        │      │            │已非屬被告或共犯│
  │    │                                │      │            │所有不另宣告沒收│
  │    │                                │      │            │。              │
  ├──┼────────────────┼───┼──────┼────────┤
  │ 七 │偽造之被告王利雄之「臺灣臺北地│1紙   │            │經被告賴郁翔交付│
  │    │  方法院檢察偵查卷宗」（警卷第11│      │            │予王利雄收執，已│
  │    │  8 頁）。                      │      │            │非屬被告或共犯所│
  │    │                                │      │            │有不另宣告沒收。│
  │    ├────────────────┼───┼──────┼────────┤
  │    │偽造之被告周貴子之「臺灣臺北地│1紙   │            │經被告賴郁翔交付│
  │    │  方法院檢察偵查卷宗」（警卷第10│      │            │予周貴子收執，已│
  │    │  6 頁）。                      │      │            │非屬被告或共犯所│
  │    │                                │      │            │有不另宣告沒收。│
  │    ├────────────────┼───┼──────┼────────┤
  │    │偽造之被告林陳錦香之「臺灣臺北│1紙   │            │經被告賴郁翔交付│
  │    │  地方法院檢察偵查卷宗」（警卷第│      │            │予林陳錦香收執，│
  │    │  102頁）。                     │      │            │已非屬被告或共犯│
  │    │                                │      │            │所有不另宣告沒收│
  │    │                                │      │            │。              │
  ├──┼────────────────┼───┼──────┼────────┤
  │ 八 │偽造之編號二、、；三、│共24枚│刑法第219條 │偽造之編號二、│
  │    │、；四、、；五、、│      │            │、；三、│
  │    │；六、、；七、、文書│      │            │、；四、、│
  │    │上之「臺灣省高雄地檢署印」印文各│      │            │；五、、│
  │    │1 枚；偽造之編號二、、；七│      │            │；六、、；│
  │    │、、文書上之「台北士林地檢│      │            │七、、之文│
  │    │署」印文各1 枚；偽造之編號二文書│      │            │書，雖經交付予被│
  │    │上「法務部行政執行署台北執行處」│      │            │害人王利雄、周貴│
  │    │及「處長羅正平」印文各1 枚。    │      │            │子、林陳錦香收執│
  │    │                                │      │            │，已非被告或共犯│
  │    │                                │      │            │所有，惟上開文書│
  │    │                                │      │            │上所蓋用之偽造「│
  │    │                                │      │            │臺灣省高雄地檢署│
  │    │                                │      │            │印」印文，「台北│
  │    │                                │      │            │士林地檢署」印文│
  │    │                                │      │            │，及編號二、│
  │    │                                │      │            │、文書上「法務│
  │    │                                │      │            │部行政執行署台北│
  │    │                                │      │            │執行處」及「處長│
  │    │                                │      │            │羅正平」印文，仍│
  │    │                                │      │            │應依刑法第219 條│
  │    │                                │      │            │，不問屬於被告與│
  │    │                                │      │            │否，均宣告沒收。│
  ├──┼────────────────┼───┼──────┼────────┤
  │ 九 │手機（門號0000000000，廠牌NOKIA │1支   │刑法第38條第│詐騙集團成員所有│
  │    │，序號000000000000000）         │      │1項第2款    │，交付被告賴郁翔│
  │    │                                │      │            │供犯罪所用之物。│
  ├──┼────────────────┼───┼──────┼────────┤
  │ 十 │手機（門號0000000000 ，廠牌NOKIA│1支   │刑法第38條第│詐騙集團成員所有│
  │    │，序號000000000000000）         │      │1項第2款    │，交付被告賴郁翔│
  │    │                                │      │            │供犯罪所用之物。│
  ├──┼────────────────┼───┼──────┼────────┤
  │十一│黑色公事包                      │1只   │刑法第38條第│詐騙集團成員所有│
  │    │                                │      │1項第2款    │，交付被告賴郁翔│
  │    │                                │      │            │供犯罪所用之物。│
  ├──┼────────────────┼───┼──────┼────────┤
  │十二│未扣案之「臺灣省高雄地檢署印」│1枚   │刑法第219條 │雖未扣案，但並無│
  │    ├────────────────┼───┤            │證據足證業已滅失│
  │    │未扣案之「臺北士林地檢署」印  │1枚   │            │，應依刑法第219 │
  │    ├────────────────┼───┤            │條之規定，不問屬│
  │    │未扣案之「法務部行政執行署臺北│1枚   │            │於犯人與否，宣告│
  │    │  執行處」公印。                │      │            │沒收之。        │
  │    ├────────────────┼───┤            │                │
  │    │「處長羅正平」公印。          │1枚   │            │                │
  └──┴────────────────┴───┴──────┴────────┘